【裁判字號】    92,交上易,360
【裁判日期】    920325
【裁判案由】    過失傷害
【裁判全文】
臺灣高等法院臺中分院刑事判決                  九十二年度交上易字第三六號
    上  訴  人
    即  被  告  乙○○
右上訴人因過失傷害案件，不服臺灣台中地方法院九十一年度交易字第三七二號中華
民國九十一年十二月二十四日第一審判決（起訴案號：臺灣台中地方法院檢察署九十
一年度偵字第六一五四號），提起上訴，本院判決如左：
    主      文
上訴駁回。
    事      實
一、乙○○於民國（下同）九十年十一月十五日下午六時四十五分許，駕駛車牌號碼
    ＯＧ－五六二六號自用小客車，沿臺中縣石岡鄉○○路由豐原往東勢方向行駛，
    行至明德路與大智街之設有交通號誌之交岔路口，欲左轉大智路時，理應注意車
    輛行駛時，駕駛人應注意車前狀況，隨時採取必要之安全措施，而依當時情形，
    路面無障礙，並無不能注意之情事，竟疏未注意車前狀況，貿然向右靠邊後直行
    大智路，適甲○○騎乘車牌號碼ＢＺＺ－○三八號機車，沿臺中縣石岡鄉○○路
    由東勢往豐原方向直行，經過該交岔路口時，兩車相撞，致甲○○受有左大腿骨
    折之傷害。
二、案經甲○○訴由臺中縣警察局東勢分局報請臺灣臺中地方法院檢察署檢察官偵查
    起訴。
    理      由
一、訊據被告乙○○固坦承於前揭時、地與告訴人甲○○發生車禍之事實，惟矢口否
    認有何過失，辯稱：伊係兩段式左轉，伊待直行燈號變綠燈時才轉彎，當時車子
    很多，所以伊沒有到中心線云云。惟查，被告當時是否遵循交通號誌行駛，因無
    目擊證人可資查證，而告訴人又堅稱當時其係綠燈直行，已難以證明被告所言是
    否屬實，然交通號誌係指揮交通之一種手段，綠燈號誌只表示駕駛人可前進行駛
    而已，駕駛人行駛中仍需按道路交通安全規則第九十四條第三項之規定，注意車
    前狀況，並隨時採取必要之安全措施，並非見到綠燈號誌即可不注意車前狀況，
    任意行駛。本件被告駕駛自用小客車，行至上開路口之際，應注意車前狀況，且
    依當時情形，並無不能注意之情事，卻疏未注意車前有告訴人駕駛機車行駛而來
    ，因而與告訴人發生碰撞，自難認其已盡應注意之能事，應負過失之責，而告訴
    人因本件車禍受傷，亦有行政院衛生署豐原醫院診斷證明書一份附卷可稽。故被
    告之過失行為與告訴人之受傷間，具有相當因果關係，是被告所辯其無過失一事
    ，乃不可採。此外，復有臺中市○○○道路交通事故調查報告表一份及照片六幀
    附卷可參，事證明確，被告過失傷害之犯行應堪認定。
二、按汽車行駛時，駕駛人應注意車前狀況，並隨時採取必要之安全措施，道路交通
    安全規則第九十四條第三項定有明文。被告駕駛汽車，自應注意上述道路交通安
    全規則之規定，而依當時情形，路面無障礙，並無不能注意之情事，被告應注意
    ，並能注意而不注意，以致肇事，致告訴人受有事實欄所述之傷害，被告應有過
    失，且被告之過失行為與被害人之傷害間有相當因果關係，從而本案事證明確，
    被告犯行堪予認定。
三、核被告所為，係犯刑法第二百八十四條第一項前段之過失傷害罪。原審依刑法第
    二百八十四條第一項前段、第四十一條第一項前段，罰金罰鍰提高標準條例第一
    條前段、第二條，審酌被告之過失程度，告訴人所受傷害非輕，且被告犯後尚未
    與告訴人達成和解以賠償告訴人所受之損害等一切情狀，量處如原審主文所示之
    刑，並諭知易科罰金之折算標準，核無不合，被告上訴意旨仍執前詞否認犯罪，
    惟被告有前揭過失，事證明確，原審理由已詳加敘明，且被告於本院審理最後陳
    述時亦稱其有過失，原審認定核無違誤，被告上訴為無理由，應予駁回。
四、據上論結，應依刑事訴訟法第三百六十八條，判決如主文。
本案經檢察官丙○○到庭執行職務。
中      華      民      國      九十二     年     三      月   二十五   日
                                臺灣高等法院臺中分院刑事第三庭
                                      審判長法  官  陳  朱  貴
                                            法  官  廖  柏  基
                                            法  官  劉  連  星
右正本證明與原本無異。
不得上訴。
                                            書記官  李  妍  嬅
中      華      民      國      九十二     年     三      月   二十六   日
刑法第二百八十四條第一項：
因過失傷害人者，處六月以下有期徒刑、拘役或五百元以下罰金，致重傷者，處一年
以下有期徒刑、拘役或五百元以下罰金。
                                                                        Ｒ


司法院資訊處製作；財團法人民間司法改革基金會備份。
